【裁判字號】    94,訴,180
【裁判日期】    951027
【裁判案由】    違反著作權法等
【裁判全文】
臺灣臺北地方法院刑事判決               94年度訴字第180號
公  訴  人  臺灣臺北地方法院檢察署檢察官
被      告  戊○○
            丁○○
上二人共同
選任辯護人  李旦律師
            江俊賢律師
被      告  甲○○
選任辯護人  廖信憲律師
上列被告因違反著作權法等案件，經檢察官提起公訴（93年度偵
字第6022號），本院判決如下：
    主  文
戊○○共同意圖營利而以重製於光碟之方法侵害他人之著作財產
權為常業，累犯，處有期徒刑壹年陸月。扣案如附表一、二所示
之物均沒收。
丁○○共同意圖營利而以重製於光碟之方法侵害他人之著作財產
權為常業，處有期徒刑壹年貳月。扣案如附表一、二所示之物均
沒收。
甲○○共同連續意圖營利而以重製於光碟之方法侵害他人之著作
財產權，處有期徒刑伍月，如易科罰金，以銀元佰元即新臺幣
玖佰元折算壹日。扣案如附表二所示之物均沒收。
    事  實
一、戊○○前於民國八十八年間，因贓物案件，經法院判處有期
    徒刑七月確定，於八十九年六月二日入監執行，於同年十二
    月二十八日縮刑期滿執行完畢。詎仍不知警惕，其與丁○○
    係夫妻，共同經營實際營業地址設於其住家台北縣新店市○○街一０九巷六之一號之「瑪芝特企業有限公司」（下稱瑪
    芝特公司），從事電腦周邊零組件及軟硬體之買賣，並由戊○○擔任該公司之負責人。其二人均明知由美商微軟公司（
    下稱微軟公司）所研發產製Microsoft Windows 98（下稱
    Win98）電腦程式著作及該等軟體之使用者手冊（User's
    Guide，Manual），依著作權法第四條第二款及八十二年七
    月十六日簽署生效之「北美事務協調委員會與美國在臺協會
    著作權保護協定（下稱中美著作權保護協定）」，為受我國
    著作權法保護之著作物，非經微軟公司同意或授權，不得擅
    自重製或散布。亦明知如附件所示之「Microsoft」、「MS
    」、「WINDOWS」、「微軟」及飛行窗、四色拼圖、伺服器
    軟體圖樣等圖樣，均業經微軟公司向經濟部中央標準局（現
    改為智慧財產局）申請註冊，取得指定使用於如附件所示商
    品名稱欄所示之商品，上開商標在國際間已行銷多年，為一
    般社會大眾所共知之商標，現仍於專用期間內，未經商標專
    用權人微軟公司之授權及同意，不得於同一商品使用相同之
    註冊商標，或明知為前開商品而販賣。詎其二人竟共同基於
    意圖營利，而以移轉所有權之方法散布光碟重製物以侵害他
    人著作權之常業犯意聯絡，及販賣仿冒商標商品之概括犯意
    聯絡，自戊○○出獄後之八十九年十二月底之某日起，開始
    從事微軟Win98盜版產品之買賣，由戊○○以其本名或瑪芝
    特公司呂董（化名呂啟揚）之名義在其瑪芝特公司之實際營
    業地址即其住處等地，利用電話、傳真等方式與客戶接洽、
    接單，丁○○則幫忙接聽客戶來電、聯絡客戶及記帳，待客
    戶下單並支付訂金後，即以每片光碟片約美金五元之價格向
    在大陸地區經商之乙○○販入未經微軟公司同意或授權而擅
    自重製侵害該公司著作權且係於同一商品使用相同於附件所
    示註冊商標之盜版Win98光碟重製物後，另向年籍不詳之大
    陸籍人士張忠東以每本使用者手冊人民幣六元、真品證明雷
    射標籤（COA，Certificate of  Authenticity）每張美金
    四至四點五元、包裝費人民幣二元之代價，販入未經微軟公
    司同意或授權而擅自重製且係於同一商品使用相同於附件所
    示註冊商標之盜版Win98使用手冊、真品證明雷射標籤等產
    品，再由張忠東負責包裝成整套之產品，或向張忠東以每套
    美金十二點五元之代價購入含盜版Win98光碟、真品證明雷
    射標籤、使用者手冊、授權書、產品回函、折價券等之整套
    Win98盜版產品，待依客戶之要求逕自大陸地區出口交貨至
    指定地點後，客戶即將尾款以現金支付予戊○○，或匯入丁○○設於上海商業銀行帳號00000000000000
    號帳戶，而以此方式以每套產品約美金十三元至十五元之價
    格散布、販賣盜版光碟予新加坡或香港籍、年籍姓名均不詳
    之Thomas、Harry、阿明、阿光、阿旁等成年男子。迄九十
    二年十二月二十四日查獲止，約已售出六、七千餘套。
二、又戊○○、丁○○及甲○○均明知「Crazy Taxi」、「太鼓
    達人」、「忍者龜」、「怪物農場」、「沙灘排球」、「真
    三國無雙III」等「Play Station 2」系統遊戲軟體光碟內（
    均恆需在新力公司所製造之遊戲機「Play Station 2，簡稱
    為PS2」始能執行，不能在個人電腦PC安裝執行，該遊戲機
    所使用之軟體均係屬於DVD格式光碟片）所儲存之電腦程式
    軟體，為新力公司所享有著作財產權之電腦程式著作，依著
    作權法第四條第二款及世界貿易組織（WTO）「與貿易有關
    之智慧財產權協定」TRIPS（Trade Related Aspect of
    Intellectual Property Rights, including Trade in
    Counterfeit Goods）之約定，均屬受我國著作權法所保護
    之著作物，非經前揭著作權人之同意或授權，不得擅自重製
    或散布。詎戊○○、丁○○為賺取更多不法之利益，承前意
    圖營利之常業犯意，於九十二年六月間與乙○○共同基於擅
    自以重製於光碟之方法侵害他人著作財產權之犯意聯絡，委
    由甲○○將前揭著作之DVD格式光碟片內之防盜拷裝置予以
    破解，冀圖循上開盜版微軟公司作業系統等軟體之產銷管道
    大肆銷售。甲○○自戊○○、丁○○處取得前述PS2光碟後
    即與之共同基於意圖營利而以重製於光碟之方法侵害他人之
    著作財產權之概括犯意聯絡，先後於同年七、八月間及至九
    月間，在其住處，連續將光碟內之軟體悉數破解擅自重製至
    電腦之硬碟內，再轉交乙○○在香港或大陸壓製光碟母片，
    惟經測試前述之光碟母片均不能在新力公司所製造之遊戲機
    上執行而未大量重製銷售。嗣於九十二年十二月二十四日經
    警持搜索票在戊○○、丁○○及甲○○住處搜索扣得如附表
    一至附表三所示之物，始查悉上情。
三、案經微軟公司訴由法務部調查局移送臺灣臺北地方法院檢察
    署檢察官偵查起訴。
    理  由
壹、程序部分：
一、查本件被告戊○○、甲○○於調查局所為不利於己之陳述，
    並無出於強暴、脅迫、利誘、詐欺、疲勞訊問或其他不正之
    方法，亦非違反法定障礙事由經過期間不得訊問或告知義務
    之規定而為，依刑事訴訟法第一百五十六條第一項、第一百
    五十八條之二規定，應認其有證據能力。
二、被告丁○○雖辯稱其於調查局接受訊問之時間長達近十小時
    ，且調查員多次以：不說就不用回家，我知道你有小孩，只
    要好好配合供出，只要你先生負責就好，你不用負責，不然
    你今天不用回去了等語警告、威嚇、利誘伊，甚至對大聲咆
    哮，伊因而心生恐懼，才為不利於己之自白云云，惟經本院
    勘驗被告丁○○於九十二年十二月二十四日在調查局之詢問
    錄影帶及錄音光碟，勘驗結果並未發現有前揭情形，且詢問
    之過程中被告郭家妮多次回答調查員之問題語調輕鬆，尚有
    與調查員閒聊小孩之教育、家庭狀況等與案情無關之事，且
    筆錄與錄影、錄音之內容並無不同處，亦均提示其辨認無誤
    ，過程中調查員並無以語言恐嚇、肢體暴力等強暴脅迫之事
    發生，有本院九十四年五月十八日勘驗筆錄附卷可稽，顯見
    被告丁○○並無受調查員恐嚇等致心生畏懼而為陳述情形，
    其於調查局所為之陳述乃係出於其自由之陳述，並非調查員
    以不正之方所取得，是被告丁○○辯稱其調查局之筆錄不具
    任意性云云，自不足採，其在調查局所為之陳述，依前揭刑
    事訴訟法之規定，自有證據能力。
三、按被告以外之人於審判外之言詞或書面陳述，除法律有規定
    者外，不得作為證據；被告以外之人於檢察事務官、司法警
    察官或司法警察調查中所為之陳述，與審判中不符時，其先
    前之陳述具有較可信之特別情況，且為證明犯罪事實存否所
    必要者，得為證據，刑事訴訟法第一百五十九條第一項、第
    一百五十九條之二分別定有明文。所謂「顯有不可信之情況
    」及「具有可信之特別情況」，則應依被告以外之人為陳述
    時，是否出於真意、有無違法取供之情事等客觀上之環境或
    條件而為判斷，故應就偵查或調查筆錄製作之原因、過程及
    其功能等加以觀察其信用性，據以判斷該傳聞證據是否有顯
    不可信或有特別可信之情況而例外具有證據能力。至被告以
    外之人之陳述有無前後矛盾或與事實不符之情形，應僅屬證
    明力高低之範疇，尚非其陳述是否得為證據之認定。查被告
    三人及同案被告乙○○於調查局以被告身分所為關於其他共
    同被告所為之陳述，就其他被告而言，雖係被告以外之人於
    審判外之供述。然其陳述均係出於自由意思所為，且於調查
    局接受詢問時之供述較接近案發時點，記憶應較為清晰，較
    少權衡利害得失或受他人干預，依經驗法則，往往較之事後
    翻異前詞為可信，其憑信性甚高，其等於本院審理時復均以
    證人之身分到庭接受詰問，被告各人就其他之前之各次供述
    ，均有詰問、辨明之機會，其調查筆錄基於發見真實之需求
    並有重要關係，而為證明犯罪事實之存否並有必要，故被告
    三人與同案被告乙○○於調查局所為關於其他被告之陳述，
    本院認符合刑事訴訟法第一百五十九條之二之情形，依法有
    證據能力。
貳、實體方面：
一、訊據被告戊○○固坦承其為瑪芝特公司之負責人，曾委請被
    告甲○○破解PS2遊戲光碟等情，被告甲○○亦不否認有幫
    被告戊○○破解PS2遊戲光碟並燒錄於電腦硬碟之事實，惟
    被告三人均矢口否認有何違反著作權法或商標法之情事，被
    告戊○○辯稱：伊在大陸地區所販賣之電腦程式均為合法之
    軟體，並非盜版之Win98軟體云云。被告丁○○則辯以：伊
    僅係家庭主婦，不清楚被告戊○○之經商情形，伊並無販賣
    盜版Win98軟體云云。被告甲○○辯稱：伊幫被告戊○○破
    解PS2軟體並未成功，並無犯罪云云。惟查：
（一）被告戊○○、丁○○販賣盜版微軟Win98軟體之部分：
   1、查中美著作權保護協定於八十二年四月二十二日經立法院
      議決通過，同年七月十六日簽署生效，依著作權法第四條
      之規定，中美著作權保護協定即具內國法之效力，法院自
      應依法適用；關於美國人之著作於美國國內首次發行一年
      內，由中華民國人或法人取得專屬發行之授權而發行之著
      作，須具備已可在任何一方領域內對公眾流通之要件，始
      受我國及美國著作權法之保護，此觀第一條第四項之協定
      條文自明。本件Win98電腦程式軟體係告訴人微軟公司享
      有著作權之電腦程式著作及其使用手冊，並已依上開規定
      在我國發行流通，有告訴人之美國著作權登記證明暨相關
      宣示書影本附卷可稽（見九十三年度偵字第六０二二號卷
      第九十八頁至第一０一頁），依前揭規定自應受我國著作
      權法之保護。且我國自九十一年一月一起成為世界貿易組
      織之會員，依世界貿易組織之「與貿易有關之智慧財產權
      協定（TRIPS）」所為約定，及著作權法第四條第二款之
      規定，屬於世界貿易組織會員國一員之美國國民之著作，
      亦受我國著作權法之保護，是告訴人之前揭著作在我國享
      有著作權，應無疑義。又如附件所示之商標業經微軟公司
      向智慧財產局申請註冊，取得指定使用於如附件商品名稱
      欄所示之商品，亦有智慧財產局商標檢索資料可證，足認
      告訴人就前揭商標具有商標專用權甚明。
   2、又被告戊○○、丁○○自八十九年起，從事盜版Win98產
      品之買賣，由戊○○以電話等方式接單、丁○○幫忙接聽
      客戶來電、聯絡客戶及簡單記帳，待接受客戶下單訂購，
      即陸續向在大陸地區經商之乙○○購入盜版Win98光碟重
      製物，另向大陸籍人士張忠東購入使用者手冊、真品證明
      雷射標籤COA等相關產品加以包裝整套之產品或直接向張
      忠東購入整套軟體，再直接自大陸地區運送至客戶指定之
      地點交貨，而販賣盜版Win98產品予新加坡或香港籍、年
      籍姓名均不詳之Thomas、Harry、阿明、阿光、阿旁等事
      實，已據其等於調查局接受詢問時陳述綦詳：
   (1) 被告戊○○供稱：瑪芝特公司有從香港及大陸調貨買賣微
      軟公司等盜版軟體，我是從事仲介買賣上述美國微軟公司
      等盜版軟體產品。有買賣微軟公司盜版之Win98軟體，產
      品內容包括盜版軟體光碟、說明書、條碼及標籤等，與原
      版產品的內容都相同，都是整套出售。我從八十九年間開
      始買賣美國微軟公司盜版軟體，是向中國大陸張忠東購買
      前述Win98盜版軟體說明書、條碼及標籤，另向乙○○購
      買盜版光碟，再請張忠東包裝。如果乙○○沒有光碟貨，
      我就向張忠東購買整套美國微軟公司的盜版產品，但張忠
      東出售整套產品較貴，所以我才會分開向乙○○及張忠東
      進貨。仿冒盜版訂單都是我負責接單的，訂單來源都是我
      與Thomas、阿旁（姓名不詳，新加坡人）、阿明接洽，而
      其中以Thomas買的最多。我向張忠東購買說明書一本是人
      民幣六元、標籤一張美金四元至四點五元、包裝費約人民
      幣二元，若買整套則是每套美金十二點五元，向乙○○購
      買盜版光碟之價格為每片美金五元，故每套美國微軟盜版
      軟體成本約美金十元至十二點五元間。我向張忠東及乙○○進貨再轉賣Thomas、阿旁等約每套美金十四元至十五元
      間。我都是向乙○○及張忠東調取現貨。我會先到香港向
      Thomas、阿旁、阿明等人收取一半的貨款作訂金，等到前
      述客戶確認貨已經運到指定之貨運公司，再將尾款付清。
      訂金均以美金現金支付，我再將訂金部分支付給張忠東及
      乙○○；尾款部分若金額較大，則新加坡及香港客戶
      Thomas、阿旁、阿明等人會將尾款匯到，尾款部分金額較
      大，客戶會將錢匯至我太太丁○○上海商銀000000
      00000000帳戶中，金額小就以現金支付。我回臺
      灣後，會將手中尚有的美金拿至萬泰商銀中和分行換成新
      臺幣。我買賣盜版軟體沒有正式記帳，但我有時會交代丁○○簡單記錄一下買賣的數量、價格等語在卷（見九十三
      年度他字第六九三號卷第三頁至第十頁）。
   (2) 被告丁○○於調查局供稱：瑪芝特公司大概賣了六、七千
      套盜版美國微軟英文版Win98，主要客戶為新加坡Thomas
      。每次交貨約三至五百套不等，本公司取得成本為每套美
      金九元，銷售Thomas等客戶的價格是每套美金十三元，總
      共獲利美金二萬四千元至二萬八千元不等。每套盜版之
      Win98軟體有光碟一片、真品標籤一張、英文版說明書一
      本、客戶回函一張。前述盜版之光碟片是向吳董以每片美
      金五元購買，其餘印刷物品是以每份美金四元向小張購買
      的，在大陸包裝後分別由香港或大陸出貨。我及戊○○與
      乙○○、小張之交易模式為戊○○會先向乙○○、小張二
      人下單，戊○○會以現金支付三成定金，貨品完成後，戊○○會親自到香港及大陸支付二人尾款，並同時將光碟、
      封套、標籤及說明書組合為成品，再依客戶要求於香港或
      大陸出貨。客戶之付款方式為有時在香港或大陸交給戊○○給現金，或是匯至上海商銀中和分行以我名字開立的外
      匯存款帳戶00000000000000號。仿冒軟體
      程式光碟均是乙○○提供。扣押物編號肆-二二盜版Win98
      說明書是向「小張」買的，他通常用快遞將樣品寄來，經
      我們認可後，我們會將前述說明書、封套及乙○○提供的
      盜版光碟在大陸地區結合成產品後，轉售予新加坡Thomas
      及其他客戶。扣押物編號肆-零八盜版微軟公司Win98封套
      都是大陸製造的，就是我先生戊○○向小張購買來包裝前
      述Win98軟體的。Win98主要買主是新加坡Thomas都是由我
      先生戊○○接單。新加坡人阿明、阿旁、李偉光他們都是
      買主，他們曾經少量向我們購買Win98仿冒軟體，大約在
      五百套左右等（見九十二年度聲搜字第五七號卷第三十五
      頁至三十九頁），及於同日檢察官偵訊時坦承：瑪芝特公
      司是我及戊○○共同經營。有賣盜版微軟產品，賣了六、
      七千套。自八十九年開始，由戊○○以電話聯絡接單，通
      常都是老客戶打電話來問，問Win98多少錢，成交價大多
      是美金十三元，原本通常報價美金十五元，正版的我知道
      一套Win98將近一百元美金，大約是八十八元美金，所以
      我知道是盜版，顯然不是正版。戊○○盜版光碟之來源為
      光碟是乙○○提供，在香港或大陸交貨，至於使用者手冊
      、客戶回函等紙張印刷品也是大陸製造視客人情況決定交
      貨地。客戶有新加坡Thomas何、阿明、阿旁等都是新加坡
      人，每人平均二、三百套分好幾次購買前後合計共六、七
      千套，我的成本是一套Win98九塊美金，是已經包裝完整
      之成本。交貨處多在香港或大陸，錢直接匯到我上海商銀
      之帳戶。微軟真品標籤COA大陸小張用快遞寄來的，分好
      幾次寄。自九十年開始寄，只要有新的印刷品，小張就會
      寄過來。因為我跟戊○○只賣Win98，所以Win98的數量很
      多，約六、七千張，其餘只是測看看是否像真的一樣會有
      客戶來買，公司內找到的Win98 COA有些是直寄給客戶（
      就貼在整套包裝裡面），有些是戊○○在大陸、香港交易
      後剩下來的等情不諱（見九十二年度聲搜字第五七號卷第
      五十七頁至六十頁）。互核被告戊○○、丁○○之供述均
      大致相符，且同案被告乙○○於九十三年三月三十日在調
      查局接受詢問時亦供陳：我曾幫戊○○及丁○○在大陸尋
      找微軟盜版Win98光碟及調貨，每片約人民幣三十元，折
      合美金約四元。戊○○所說的美金五元之價格，應是包含
      運費及其他費用等成本在內。戊○○要我幫他購買微軟盜
      版光碟時，會將款項用地下外匯至大陸，再透過大陸地下
      錢莊轉交給我，有時人民幣，有時美金現鈔，我幫戊○○
      找到貨時會先通知他，再將所購盜版光碟運送至他指定地
      點或貨運站。扣案物編號肆-十一-零一、肆-十九-零一的
      Win98英文版光碟片，是我在大陸購買提供給戊○○做為
      樣品等語（見九十三年度偵字第六０二二號卷第十四頁至
      十七頁）。此外，復有上海銀行九十三年二月十六日上中
      和字第七號函所檢附之被告丁○○於該行有外匯存款帳戶
      及交易明細表一份（見臺北市調查處第一卷第六頁至八頁
      ）、萬泰商業銀行中和分行九十三年二月十九日泰中和字
      第０九三０二六九００四０七函所檢送被告戊○○於該分
      行帳戶之交易明細等資料（見臺北市調查處第一卷第九頁
      至十二頁），及如附表一所示之物扣案可證。而扣案如附
      表一所示之Win98之光碟及證明書產品證明書條碼、說明
      書等產品，經美商微軟公司專業鑑識人員鑑定之結果，確
      有部分之產品為盜版之仿冒品，有電腦專業鑑識人員
      Kevin Hart-man之鑑定報告書可稽，且扣案之帳冊（扣押
      物編號肆之零二，見他字卷第二十一頁及九十三年度偵字
      第一二九０七號卷）內確有關於Win98之數量、單價相關
      之記載，被告戊○○、丁○○亦坦承係被告丁○○之字跡
      ，另扣案之扣押物編號肆-零四文件資料中其中一份記載
      「to：偉光兄以下是香港行戶頭請對照並匯款謝謝! 一、
      香港匯豐銀行SHING LAP EXPRESS 000-000-0-000000金額
      為港幣39400，以上如有問題請來電核對謝謝David Liu
      2003.10.2」等文字，被告戊○○亦自承：該文件署名
      David  Liu即是我英文名字，該文件亦是由我親自書寫，
      內容是李偉光向我購買三百套Win98 ，每套美金十五元，
      總價折合港幣三萬九千四百元。當時因為李偉光無法在香
      港跟我碰面，所以他要求我提供香港匯豐銀行帳戶讓他將
      貨款匯入給我，但是因為我在香港匯豐銀行沒帳戶，故向
      我朋友借了前述戶頭：SHING LAP EXPRESS 000-000-0-00
      0000，並傳真給李偉光。但後來李偉光並無匯款，而在二
      ００三年十二月五日到香港與我會面把前述貨款以港幣現
      金交給我等語（見九十三年度他字第六九三號卷第九頁、
      第十頁）。是被告戊○○、丁○○二人於調查局所為其有
      販賣盜版微軟Win98產品之自白，核與前揭事證相符，應
      堪採信。
   3、被告戊○○、丁○○嗣後雖翻異前詞，改稱：被告戊○○
      在大陸所販賣者均是正版軟體，其等在調查局陳述時是誤
      認為只是不是向微軟原廠或授權商直接購買的就不稱是真
      貨，始陳述所賣為盜版軟體，且在大陸正版軟體及標籤分
      開賣係正常情形，另由扣案物中有部分正版軟體，且扣案
      之戊○○與中亞星實業有限公司簽署合同之買賣標的記載
      為「合法之Win98隨機版」亦可證被告戊○○所販售者係
      正版軟體。至於盜版產品乃係他人未經被告之同意而寄送
      之樣品，惟被告未與該他人等實際進行交易。而被告丁○○僅係家庭主婦，不知被告戊○○經商之情形云云。惟查
      ：被告丁○○已於偵查中坦承：通常都是老客戶打電話來
      問，問Win98多少錢，成交價大多是美金十三，原本通常
      報價美金十五元，正版的我只道一套Win98將近一百元美
      金，大約是八十八元美金，所以我知道是盜版，顯然不是
      正版等情不諱，且扣案之Win98光碟、COA、說明書等產品
      經鑑定多為仿冒品，已如前述。雖其中有部分係正版，惟
      因數量不多，且被告戊○○於調查局已明確供承：扣押物
      中有正版及盜版，正版是我用以與盜版比對之用；盜版則
      是乙○○及張忠東郵寄給我作為提供給客戶之銷售樣品（
      見九十三年度偵字第六九三號卷第八、九頁），顯見正版
      之產品僅係用以與盜版比對，並非作為銷售之用，被告戊○○所販售者確係盜版之軟體。至於扣案被告戊○○與中
      亞星實業有限公司簽署合同之買賣標的雖記載為「合法之
      Win98隨機版」（見九十三年度偵字第六九三號卷第十四
      頁），惟觀之該合同記載之簽約日期係一九九九年四月十
      三日，與被告戊○○、丁○○二人自承之自八十九年間起
      開始販售盜版光碟顯然無涉，自不足以據為有利其二人之
      認定。再者，倘若被告戊○○所辯在大陸地區正版軟體分
      開賣係正常之情形一節屬實，何以被告戊○○又自承只賣
      光碟或標籤沒有客人會買，客人都指定要一起買等語，顯
      自相矛盾。另被告丁○○若無參與被告戊○○販售微軟產
      品之買賣，衡情其自不可能對於相關販賣之細節均陳述綦
      詳，是被告戊○○、丁○○二人嗣後翻異前詞，辯稱其並
      無販賣盜版Win98光碟產品，顯係臨訟卸責之詞，不足採
      信，其二人有販賣盜版Win98產品之事實，應堪以認定。
   4、按中華民國憲法第四條明文：「中華民國領土，依其固有
      之疆域，非經國民大會之決議，不得變更之。」而國民大
      會亦未曾為變更領土之決議。又中華民國憲法增修條文第
      十一條復規定：「自由地區與大陸地區間人民權利義務關
      係及其他事務之處理，得以法律為特別之規定。」，且臺
      灣地區與大陸地區人民關係條例第二條第二款更指明：「
      大陸地區：指台灣地區以外之中華民國領土。」揭示大陸
      地區仍屬我中華民國之領土；該條例第七十五條復規定：
      「在大陸地區或在大陸船艦、航空器內犯罪，雖在大陸地
      區曾受處罰，仍得依法處斷。但得免其刑之全部或一部之
      執行。」據此，大陸地區現在雖因事實上之障礙為我國主
      權所不及，但在大陸地區犯罪，仍應受我國法律之處罰，
      即明示大陸地區猶屬我國領域，並未對其放棄主權（最高
      法院九十年台上字第二二八二號判決要旨參照）。再者，
      依刑法第四條之規定，犯罪之行為或結果，有一在中華民
      國領域內者，為在中華民國領域內犯罪。本件被告戊○○
      、丁○○雖係自大陸地區購入仿冒產品，並自大陸地區出
      貨，而未在臺灣地區販售。惟被告既有在臺灣地區接單，
      與客戶聯絡買賣事宜，從事販賣仿冒產品之部分行為，且
      部分客戶係將價金匯入丁○○在上海商業銀行之前揭之帳
      戶，足見販賣仿冒商品之部分行為地及結果地仍係在臺灣
      地區，是退步言之，縱認中國大陸事實上非屬我國主權所
      及之領域，惟依前揭刑法第四條之規定，被告戊○○、丁○○所為販賣盜版Win98之行為仍可視為係在我國犯罪，
      自為我國著作權法及商標法之效力所及，是辯護人認無被
      告戊○○、丁○○在大陸販賣盜版品軟體並無我國著作權
      法及商標法之適用，尚非可採。
（二）被告三人重製PS2光碟之部分：查此部分之事實：業據被
      告三人及同案被告乙○○於調查局坦承不諱：（1）被告
      戊○○供稱：乙○○想從事仿冒PS2工作，詢問我是否認
      識有人可以破解PS2的光碟，所以我請朋友甲○○嘗試研
      究破解PS2，他將破解的PS2光碟資料燒錄在硬碟上，經由
      我轉交乙○○，在香港製作母片及樣品，並給我PS2盜版
      光碟五片。我在臺灣測試後發現，該五片盜版PS2光碟只
      能在改版的SONY主機上執行，卻不能在原裝SONY主機讀取
      ；且將我這些光碟片送新加坡Daniel測試後，發現新加坡
      的改版及原裝主機均無法讀取，便放棄嘗試破解，也沒有
      製造銷售。扣押物編號肆-二四資料光碟，該扣押物中有
      四片光碟，上標有「Ｔ-1」、「OK」等字樣即是乙○○提
      供給我的盜版PS2遊戲光碟。他告訴我，他是找香港的廠
      商製作母片及樣品（見九十三年度他字第六九三號卷第九
      頁）。（2）被告丁○○於調查局供稱：我與戊○○是有
      委託甲○○破解PS2遊戲軟體。九十二年八、九月間，乙○○要戊○○破解PS2遊戲軟體密碼，戊○○乃轉請甲○○幫忙，甲○○曾經嘗試將PS2光碟資料對拷至硬碟中，
      再由戊○○寄給乙○○，將資料讀出轉錄為光碟母片，再
      由吳董壓製成光碟以便販售，但因技術無法克服，所以不
      了了之。我們託甲○○破解當時並無談到要給予任何好處
      （見九十二年度聲搜字第五七號卷第二十六頁至三十九頁
      ）。於同日接受檢察官偵訊時稱：是戊○○叫甲○○幫忙
      破解DVD的PS2，方法是直接將資料先存入硬碟，再拿去找
      人寫程式壓，後來也是不行，就沒做。請甲○○把PS2 的
      軟體拷貝至硬碟中目的是要做盜版賺錢。但技術無法突破
      ，時間是九十二年八、九月，甲○○都在他家弄。PS2 已
      上市二年，現在才做盜版是因吳先生要做的是準備外銷全
      世界，與真品一模一樣的仿冒品，所以嚐試要這樣做。他
      不要做改裝機才能讀的台片，因為台片一看就是假的。
      （3）甲○○於調查局供述：我製作之盜版PS2遊戲光碟程
      式，我曾複製在硬碟上，並先後於七、八月間及九月各一
      次，共二次交戊○○去製作盜版PS2遊戲光碟母版，再壓
      製成光碟片成品，但該批光碟片無法在PS2正版及改版裝
      過之遊戲機上操作，所以事後我並未繼續合作。當時戊○○與我達成協議，我參與破解遊戲片程式，每破解一種軟
      體即可獲六萬元之報酬，但因戊○○並無製作成功，所以
      我未收取任何報酬（見九十二年度聲搜字第五七號卷第二
      十六頁）。於同日檢察官偵訊時亦供稱：九十年五、六月
      間戊○○他跟我提要破解PS2，我有原版的PS2，開剛始用
      NERO原版對燒，燒不起來，後來用「酒精」燒，有些DVD
      R的空白光碟片會有讀不到的現象，所以也不敢肯定是否
      能夠拿去刻版。不直接拿正版去刻的原因是戊○○說拿正
      版的去刻版，刻不起來，叫我去想辦法，我就直接拿燒錄
      試燒，但是方法還是拿原版光碟直接複製到硬碟中，再拿
      硬碟去刻版，但還是刻不起來等語（見同上卷第六十一頁
      ），核與同案被告乙○○於調查局供稱：因戊○○告訴我
      可以找人破解PS2的光碟，我便提供PS2光碟母片請戊○○
      研究破解，之後戊○○找電腦工程師嘗試破解的PS2軟體
      程式燒錄至硬碟，再由郭家在大陸交給我，隨後我請大陸
      公司燒成光碟，但經測驗失敗，就放棄了。我不知道甲○○名字但在研究破解PS2時，戊○○曾找他到住處一起研
      究破解，我見過他一、二次等語相符（見九十三年度偵字
      第六０二二號卷第十六、十七頁），並有如附表二所示之
      物扣案可證。而附表二扣押物編號五之四之硬碟經新力公
      司鑑驗後，認前揭軟體拷貝一份，內含「Crazy Taxi」、
      「太鼓達人」、「忍者龜」、「怪物農場」、「沙灘排球
      」、「真三國無雙III」、「神話世紀」等資料夾共計一十
      七個。上開資料夾內含之軟體無法以電腦或新力電腦公司
      PS2系列電視遊樂器執行。除其中神話世紀一個資料夾外
      ，其餘十六個資料夾名稱，與新力公司PS2系列電視遊樂
      器之遊戲名稱相同或近似。經以相同或近似名稱之新力公
      司PS2系列電視遊樂光碟比對，前揭十六個資料夾內所儲
      存資料，與上開新力公司PS2系列電視遊樂器光碟所儲存
      之資料內容相同。可確定係新力電腦娛樂股份有限公司
      PS2系列電視遊樂器遊戲軟體之重製物，有臺灣國際專利
      法律事務所九十三年三月二十三日（九三）林法字第００
      八八函附卷可稽（見九十三年度偵字第六０二二號卷第十
      二頁）。又前揭軟體確係已公開發行之PS2系列遊戲軟體
      ，並有該遊戲軟體之相關發行資料附於本院卷足憑，而我
      國業於九十一年一月一日成為世界貿易組一織之會員，依
      世界貿易組織之「與貿易有關之智慧財產權協定（TRIPS
      ）」所為約定，我國對於組織中其他會員體國民之著作，
      應提供不低於我日國民之保護，日本既屬會員國之一，其
      國民之著作，依著作權法第四條第二款之規定，仍受我國
      著作權法之保護，非經前述日商公司之同意或授權，不得
      擅自重製、散布，是被告三人與同案被告乙○○有擅自重
      製前述PS2遊戲軟體光碟之事實，亦堪認定。
  (三)綜上所述，被告三人所辯均不足採信。本件事證明確，被
      告之犯行均堪以認定，應予依法論科。
二、按刑事法上所謂常業犯，係指反覆以同類之行為為目的之社
    會活動之職業性犯罪而言，亦即恃犯罪以維生，縱令同時兼
    操其他職業，仍無礙其為常業犯罪（最高法院八十二年度台
    上字第二０七一號判決意旨參照）。本件被告戊○○、丁○○意圖營利販賣盜版Win98光碟產品之犯罪時間已達約二年
    ，且售出之數量甚多，顯見其係長期反覆實施販賣侵害他人
    著作權之重製光碟以而恃以為生，且期間二人又試圖破解重
    製PS2光碟以期將來能大量販售盜版光碟以營利，顯均係恃
    此為生，以之為業，核屬常業犯。至於被告甲○○於受被告
    戊○○、丁○○之託破解重製PS2光碟時，係任職於瑞軒科
    技股份有限公司負責網路管理，每月收入四萬多元，且據其
    於本院審理時供承在卷，被告甲○○供稱當時係因好玩才幫
    忙破解，剛開始並沒有講好代價，是後來被告戊○○才說每
    破解一個軟體成功要給伊六萬，不是因收入不夠才答應的等
    情，核與被告丁○○前述所供其等委託甲○○破解當時並無
    談到要給予任何好處相等情相符，是被告甲○○平日既有固
    定正當之工作收入，且係偶然受被告戊○○之委託才參與其
    等重製PS2光碟之犯行，其受託之初並未言及報酬，縱之後
    被告戊○○曾表示願給予報酬，亦難認被告甲○○即有恃破
    解重製PS2軟體所得維生，而以之為業之意，自不構成重製
    之常業犯。又被告行為後，著作權法業經二次修正，第一次
    於九十三年九月一日修正公布，於同年月三日生效施行，第
    二次於九十五年五月三十日修正公布，自九十五年七月一日
    起施行。九十三年九月一日修正公布之著作權法第九十一條
    第三項之罪之法定刑由修正前之「五年以下有期徒刑、拘役
    ，或併科新臺幣五十萬元以上五百萬元以下罰金」，提高為
    「六月以上五年以下有期徒刑，得併科新臺幣五十萬元以上
    五百萬元以下罰金」，第九十一條之一第三項之罪（重製物
    為光碟者）之法定刑則由修正前「三年以下有期徒刑、拘役
    、或併科新台幣一百五十萬元以下罰金。」，提高為「處六
    月以上三年以下有期徒刑，得併科新台幣二十萬元以上二百
    萬元以下罰金。」，而同法第九十四條之條雖未修正，但該
    條所指之同法第九十一條第三項、九十一條之一之犯罪構成
    要件及罰則均有修正，於適用第九十四條規定時仍有新舊法
    比較適用之問題（最高法院九十四度台上字第二九０六號判
    決參照）。另九十五年五月三十日修正公布，自九十五年七
    月一日起施行之著作權法已刪除第九十四條關於常業犯之規
    定。被告戊○○、丁○○所犯著作權法第九十四條之犯行，
    其犯罪之時間在刑法修正施行（九十四年二月二日修正、九
    十五年七月一日施行）前，而當時著作權法九十四條第一項
    、第二項之常業罪，其法定本刑分別為「一年以上七年以下
    有期徒刑，得併科新台幣三十萬元以上三百萬元以下罰金」
    ，「一年以上七年以下有期徒刑，得併科新臺幣八十萬元以
    上八百萬元以下罰金」，此次著作權法修正後，因常業犯已
    經刪除，應將所犯著作權法第九十一條第三項、第九十一條
    之一第三項之罪按行為次數分論併罰，合併計算其法定最高
    本刑將較原常業犯之法定刑為重，是比較新舊法之結果，第
    一次及第二次修正後之著作權法並未對被告較為有利，依現
    行刑法第二條第一項前段之規定，自應適用修正前即被告行
    為時之九十二年七月四日修正公布之著作權法論處。再被告
    行為後，刑法部分條文於九十四年二月二日修正公布，並於
    九十五年七月一日施行。被告行為時刑法第二十八條關於共
    犯之規定，由原條文：「二人以上共同實施犯罪之行為者，
    皆為正犯」，修正為：「二人以上共同實行犯罪之行為者，
    皆為正犯」，揆諸本條之修正理由係為釐清陰謀共同正犯、
    預備共同正犯、共謀共同正犯是否合乎本條規定之正犯要件
    ，而本案被告既均屬實行犯罪行為之正犯，則適用舊法第二
    十八條規定論擬並無不利被告，自應適用修正前之規定。又
    被告行為時刑法第五十六條連續犯之規定，新法業已刪除，
    此刪除雖非犯罪構成要件之變更，但顯已影響行為人刑罰之
    法律效果，自屬法律有變更，應有刑法第二條第一項之適用
    。本件被告戊○○、丁○○先後多次販賣仿冒商標商品之犯
    行及被告甲○○先後多次以重製於光碟之方法侵害他人著作
    權之行為，如依舊法，因均時間緊接，所犯構成要件相同之
    罪名，顯各係出於概括之犯意為之，均為連續犯，應各以一
    罪論，並得加重其刑至二分之一，如依新法，因無連續犯之
    規定，應分論併罰，比較新、舊法結果，以舊法較為有利，
    依修正後刑法第二條第一項前段之規定，應適用修正前刑法
    第五十六條連續犯之規定。另被告行為時，刑法第四十七條
    係規定：「受有期徒刑之執行完畢，或受無期徒刑或有期徒
    刑一部之執行而赦免後，五年以內再犯有期徒刑以上之罪者
    ，為累犯，加重本刑至二分之一。」。而被告行為後刑法第
    四十七條第一項修正為：「受徒刑之執行完畢，或一部之執
    行而赦免後，五年以內故意再犯有期徒刑以上之罪者，為累
    犯，加重本刑至二分之一」。本件被告戊○○有如事實欄所
    載犯罪科刑執行情形，有臺灣高等法院被告前案紀錄表存卷
    足憑，其前受有期徒刑執行完畢，於五年以內再犯本案最重
    本刑為有期徒刑以上之罪，依修正前刑法第四十七條之規定
    ，為累犯，而修正後刑法第四十七條第一項之規定，增加犯
    罪行為人之再犯係出於「故意」者，始有累犯加重之適用，
    而被告係故意再犯本案之罪，則無論依修正前刑法第四十七
    條或修正後之刑法第四十七條第一項之規定，均構成累犯，
    修正後之規定對被告戊○○並未較為有利，依修正後刑法第
    二條第一項前段之規定，應適用行為時即修正前刑法第四十
    七條規定。另被告於行為時之刑法第四十一條第一項前段規
    定：「犯最重本刑為五年以下有期徒刑以下之刑之罪，而受
    六個月以下有期徒刑或拘役之宣告，因身體、教育、職業、
    家庭之關係或其他正當事由，執行顯有困難者，得以一元以
    上三元以下折算一日，易科罰金。」，又被告行為時之易科
    罰金折算標準，修正前罰金罰鍰提高標準條例第二條前段（
    現已刪除）規定，就其原定數額提高為一百倍折算一日，則
    被告行為時之易科罰金折算標準，應以銀元三百元折算一日
    ，經折算為新臺幣後，應以新臺幣九百元折算為一日。惟九
    十五年七月一日修正施行之刑法第四十一條第一項前段則規
    定：「犯最重本刑為五年以下有期徒刑以下之刑之罪，而受
    六個月以下有期徒刑或拘役之宣告者，得以新臺幣一千元、
    二千元或三千元折算一日，易科罰金。」，比較修正前後之
    易科罰金折算標準，以九十五年七月一日修正公布施行前之
    規定，較有利於被告，亦應適用修正前刑法第四十一條第一
    項前段規定，定其折算標準。綜合上述各條文修正前、後之
    比較，揆諸前揭最高法院決議及修正後刑法第二條第一項前
    段、後段規定之「從舊、從輕」原則，自應適用被告行為時
    之法律，即修正前刑法之相關規定及罰金罰鍰提高標準條例
    第二條規定，予以論處。
三、核被告戊○○、丁○○所為，均係犯行為時即九十二年七月
    四日修正公布之著作權法第九十四條第一項、第九十一條之
    一第三項意圖營利而以重製於光碟之方法侵害他人之著作財
    產權為常業罪、同法第九十四條第二項、第九十一第三項之
    意圖營利而以移轉所有權之方法散布光碟重製物為常業罪，
    及商標法第八十二條之販賣仿冒商標商品罪。被告甲○○係
    犯行為時即九十二年七月四日修正公布之著作權法第九十一
    條第三項之意圖營利而以重製於光碟之方法侵害他人之著作
    財產權罪。被告戊○○、丁○○彼此間就販賣盜版Win98光
    碟之部分，有犯意聯絡及行為分擔，另就重製PS2光碟之部
    分與被告甲○○及同案被告乙○○，亦有犯意聯絡及行為分
    擔，均為共同正犯。被告戊○○、丁○○先後多次販賣仿冒
    商標商品之犯行，及被告甲○○先後多次重製PS2光碟之行
    為，各時間緊接，所犯均係構成要件相同之罪名，顯各係基
    於概括犯意反覆為之，均為連續犯，應依修正前刑法第五十
    六條規定各論以一罪，並均加重其刑。被告戊○○、丁○○
    各次販賣盜版Win98軟體之行為，係以一行為同時觸犯販賣
    仿冒商品罪及以意圖營利而以移轉所有權之方法散布著作重
    製物光碟為常業罪，為想像競合犯，應從一重之著作權法第
    九十四條第一項以意圖營利而以移轉所有權之方法散布著作
    重製物光碟為常業罪處斷。被告戊○○、丁○○違反著作權
    法第九十四條第一、二項部分之犯行均係常業犯，為集合犯
    ，乃集合多數犯罪行為而成立之犯罪，法律上擬製為一罪，
    其反覆從事多數行為相互間，並不發生牽連犯或想像競合犯
    之問題（最高法院九十二年度臺上字第二八九０號判決意旨
    參照）；是其二所犯前揭二罪，應依常業犯之性質，擇其重
    者包括論以著作權法第九十四條第二項之罪。另被告戊○○
    有如事實欄所載之前案紀錄，有臺灣高等法院被告前案紀錄
    表可稽，其於有期徒刑執行完畢後五年內，再犯本件有期徒
    刑以上之罪，為累犯，應依修正前刑法第四十七條之規定，
    加重其刑。爰審酌被告戊○○、丁○○為貪圖不法利益之犯
    罪動機，其販售盜版光碟之數量甚多，所獲取之不法利益不
    少，對智慧財產權人所生之危害非輕，且其為圖得更多之不
    利益，又試圖破解重製PS2遊戲光碟，顯無尊重他人智慧財
    產權之觀念，於本院審理時復仍否認犯行，未見悔意，被告
    戊○○於本案係居於主導之角色，犯罪情節較重，並有前揭
    刑之加重事由，被告甲○○僅參與破解重製PS2遊戲光碟，
    情節較輕，暨其品行、智識程度及生活狀況等一切情狀，分
    別量處如主文所示之刑，並就甲○○部分依修正前刑法第四
    十一條第一項前段之規定及修正前罰金罰鍰提高標準條例第
    二條規定，諭知易科罰金之折算標準。至於扣案如附表一所
    示之物，係被告戊○○、丁○○所有，且係供販賣盜版
    Win98產品所用之物，另扣案如附表二所示之物，係供被告
    三人重製PS2光碟所用之物，且分別係被告三人所有，分據
    其等供承在卷，應依被告行為時之著作權法第九十八條之規
    定沒收之。至於其餘如附表三所示之扣案物，因無證據證明
    係被告犯本案所用之物，且非違禁物，爰不予宣告沒收。
四、公訴意旨另以：被告戊○○、丁○○、甲○○與同案被告乙○○均知其未獲微軟公司之授權，竟出於意圖銷售營利，及
    於同一或類似之商品使用相同之註冊商標之常業犯意，自八
    十九年間某日起，除未經許可，將下述之盜版軟體安裝彼等
    使用之個人電腦外，並推由乙○○在大陸地區成立名稱不詳
    之公司，在大陸地區自他公司購入或自行開設工廠製造仿製
    微軟公司相關防偽雷射真品證明標籤、微軟公司之視窗作業
    系統軟體光碟、彩盒包裝或隨機版包裝，被告戊○○、丁○○則在臺灣地區設立瑪芝特公司，實際上負責該跨國性之盜
    版光碟犯罪招徠客戶工作，將Win98整套盜版產品外銷予新
    加坡或香港籍惟年籍姓名均不詳之Thomas、Harry、阿明、
    阿光、阿旁等成年男子，收取定金即三成之貨款後，即推由
    乙○○自大陸地區製造盜版光碟片，並夥同年籍不詳之張忠
    東（大陸籍）負責製造使用者手冊、光碟片及包裝內之授權
    書、產品回函、折價券、真品證明雷射標籤COA等，逕自大
    陸地區出口交貨，至於Microsoft WindowsXP Professional
    作業系統軟體，則委由較熟悉電腦並網際網路系統之甲○○
    ，負責測試該視窗作業系統之授權序號（Product Key，又
    稱為產品金鑰，以英數字混合廿五碼之方式記載，例如
    RYWF4-XP1V3-C37JH- KMT6B-45QU等，此廿五碼又稱為
    Serial Number，各分組間分別代表特定意義予一定公式化
    之計算，安裝此視窗作業系統時，除必須輸入前述授權序號
    ，經稽核符合光碟內運算機制後，始能繼續安裝完成外，尚
    須登入網際網路與微軟公司所設置之專用伺服器註冊傳回特
    定資訊以完成啟動程序，藉以比對該授權序號是否與已經安
    裝相同作業系統之授權序號重複，倘若重複，即進一步查核
    主機板或顯示卡內特定晶片型號、或硬碟機控制晶片型號，
    倘與業經註冊之前揭硬體資訊不符，則推定該授權序號為重
    複安裝而拒絕回傳啟動資訊，此時該作業系統雖已經完成安
    裝程序，惟因未具備登入網際網路註冊手續，於安裝之日起
    卅日期間後，作業系統即無法開機運作，以避免無授權之人
    任意大量安裝該軟體，倘若無法以網際網路登入前述伺服器
    註冊，亦得以電話方式為之，參見微軟公司軟體使用者授權
    合約）。九十二年五月間，戊○○、丁○○復出於同一銷售
    營利之概括犯意，除將HP牌噴墨印表機之墨水匣予以回收私
    自委由年籍不詳之人予以充填後，再以私印之該品牌墨水匣
    包裝盒包裝後詐騙消費者以真品之價格出售外，並委由丙○○（甲○○之妻），在臺灣地區尋覓印刷仿微軟公司所產製
    之軟體真品證明雷射標籤COA，惟因品質與真品差異過鉅而
    不遂，因認被告戊○○、丁○○另有擅自重製盜版Win98、
    XP軟體，涉犯商標法第八十一條、著作權法第九十四條第二
    項、第九十一條第三項、刑法第二百十條、二百十二條等罪
    嫌；回收HP牌噴墨印表機墨水匣包並充填重新包裝後出售以
    真品價詐騙消費者部分，涉犯商標法第八十一條、第八十二
    條、刑法第二百十條、二百十六條、第三百三十九條第一項
    、第三百四十條之罪嫌；印製仿冒微軟公司所產製之軟體真
    品證明雷射標籤，涉犯商標法第八十一條、刑法第二百十條
    之罪嫌；被告甲○○有與被告戊○○、丁○○二人共同重製
    販賣盜版微Win98、XP軟體，涉犯商標法第八十一條、八十
    二條、著作權法第九十一條第三項、第一項、第九十一條之
    一第三項、第二項、刑法第二百十條、二百十二條等罪嫌著
    作權法。
五、按犯罪事實應依證據認定之，無證據不得認定犯罪事實；被
    告或共犯之自白，不得作為有罪判決之唯一證據，仍應調查
    其他必要之證據，以察其是否與事實相符，刑事訴訟法第一
    百五十四條第二項、同法第一百五十六條第二項定有明文。
    又認定不利於被告之事實，須依積極證據，苟積極證據不足
    為不利於被告事實之認定時，即應為有利於被告之認定，更
    不必有何有利之證據；且刑事訴訟法上所謂認定犯罪事實之
    積極證據，係指適合於被告犯罪事實之認定之積極證據而言
    ，雖不以直接證據為限，間接證據亦包括在內，然而無論直
    接或間接證據，其為訴訟上之證明，須於通常一般之人均不
    致有所懷疑，而得確信其為真實之程度者，始得據為有罪之
    認定，倘其證明尚未達到此一程度，而有合理之懷疑存在時
    ，自不能以推測或擬制之方法，以為有罪裁判之基礎，最高
    法院二十九年度上字第三一０五號、三十年度上字第八一六
    號、四十年度台上字第八六號、七十六年度台上字第四九八
    六號判例可資參照。
六、檢察官認被告戊○○、丁○○及甲○○另涉犯上開犯行，無
    非係以被告三人及同案被告乙○○之陳述、扣案之盜版產品
    、電腦專業識人員Kevin Hart-man之鑑定報告書可稽，及如
    附表一至三所示之扣案物為據。訊據被告三人均堅詞否認有
    前開之犯行，被告戊○○、丁○○均辯稱：扣案之盜版品均
    是大陸之朋友寄來的樣品，伊僅是向乙○○及張忠東進貨來
    賣，並無重製盜版微軟體，被告甲○○則辯以：伊並無參與
    被告戊○○、丁○○有關重製或販賣盜版微軟產品之犯行，
    亦未幫其測試WinXP軟體之授權序號等語。
（一）經查：
   1、被告戊○○、丁○○均供稱伊僅係向乙○○、張忠東販入
      仿冒之盜版軟體，並無自行重製等語，且同案被告乙○○
      亦供稱：伊並沒有從事製造版軟體，伊只有幫戊○○、丁○○在大陸尋找美國微軟公司等盜版光碟，幫他們調貨。
      盜版軟體是在中國大陸深圳賽格電子市場購得（九十三年
      度偵字第六０二二卷第十四頁），而扣案之盜版Win98等
      產品均僅能證明被告郭二人持有該盜版產品，無法證明該
      盜版之產品即為被告二人與乙○○或張忠東所共同重製，
      另前揭電腦專業識人員之勘驗報告亦無記載被告戊○○、
      丁○○二人之電腦內存有擅自重製告訴人之軟體，是卷內
      尚無證據足以證明被告郭家妮、丁○○二人有重製告訴人
      Win98、XP軟體之犯行，此部分自難論以商標法第八十一
      條、著作權法第九十四條第二項、第九十一條第三項、刑
      法第二百十條、二百十二條等罪嫌。
   2、又被告戊○○、丁○○均未供承被告甲○○有共同參與其
      販賣盜版之犯行，同案被告乙○○亦未供稱甲○○曾有向
      其訂貨，而在被告戊○○之住處查扣之盜版微軟公司之產
      品均無法證明與被告甲○○有關，另在甲○○住處查扣如
      如附表三所示扣押物編號伍之一、二、三之盜版光碟片僅
      能證明其持有盜版軟體，無法證明其有與被告戊○○、丁○○二人共同重製並販賣盜版Win98軟體，另電腦腦專業
      識人員Kevin Hart-man之鑑定報告書亦不能證明被告有意
      圖營利而重製前揭微軟公司之產品及販賣盜版產品之犯行
      。又被告丁○○稱：戊○○曾委請友人甲○○測試是否真
      的WinXP一個序號只能登錄一次，不過甲○○無暇測試（
      見九十二聲搜字第五七號卷第三十七頁），核與被告甲○○所辯其無幫忙測試等情相符，是被告甲○○辯稱其並無
      與被告戊○○、丁○○二人共同意圖營利而重製販賣
      Win98、XP軟體及幫忙測試WinXP軟體之授權序號，應堪採
      信。
   3、另被告戊○○於調查局固坦承扣案之「HP」、「EPSON」
      等印表機墨水匣夾外殼係原廠的，但內所填充的墨水是張
      忠東及曾艷燕自行填充的等情。惟其供稱：這些墨水匣也
      是我要用來給客戶看的銷售樣品。我曾將樣品寄給臺灣人
      小高、尼泊爾人Maggie但因客戶反應品質不佳，都無下文
      （見九十三年度他字第六九三號卷第十頁），且被告丁○○於調查局亦稱：仿冒之墨水匣是準備要賣之樣品，但客
      戶嫌價格太高所以也沒成交（見九十二聲搜字第五七號卷
      第三十八、六十頁），是扣案之印表機墨水匣僅能證明被
      告戊○○、丁○○二人曾向客戶推銷仿冒之墨水匣樣品，
      不能證明其已有販賣之行為。而扣案之帳冊有關墨水匣型
      號、價格之記載，依被告戊○○所述乃係對賣方之報價及
      其轉售他人之報價，亦無從證明其確已將之轉售他人且係
      以真品價格欺騙他人，是尚乏證據被告戊○○、丁○○二
      人有將HP牌噴墨印表機之墨水匣予以回收私自委由年籍不
      詳之人予以充填後，再以私印之該品牌墨水匣包裝盒包裝
      後詐騙消費者以真品之價格出售。
   4、再被告戊○○、丁○○固不否認有委由丙○○（甲○○之
      妻），在臺灣地區尋覓印刷仿微軟公司所產製之軟體真品
      證明雷射標籤COA，惟因樣品質與真品差異過鉅而不遂等
      情，惟觀諸被告所坦承係丙○○委由廠商印製COA即扣押
      物編號十五之半成品一袋（見九十三年度他字第六九三號
      卷第六頁背面），該標籤上並無印製任何關於微軟公司產
      品之名稱及其序號等內容，該標籤顯尚未重製完成，無法
      用以表示微軟公司所產之何種產品係屬真正之用意，是被
      告戊○○、丁○○二人雖已著手於重製之犯行，惟因未能
      完成，而商標法第八十一條及刑法第二百十條之規定均不
      處罰未遂犯，是其行為仍屬不罰，自不構成前揭二罪。
（二）綜上所述，檢察官所舉之證明均不足以證明被告三人有此
      部分之犯行，此外，復查無其他積極證據足證被告確有檢
      察官所指該部分之犯行，惟因公訴意旨認被告此部分犯嫌
      ，各與其前開有罪部分，有裁判上一罪關係之關係，爰不
      另為無罪之諭知。
七、臺灣臺北地方法院檢察署檢察官九十三年度偵字第二一七四
    ０號移送併辦意旨略以：被告戊○○係瑪芝特公司之負責人
    ，明知「EPSON」商標係他人註冊使用之商標，竟製造銷售
    附有上揭商標之印表機墨水匣產品予不特定人，於九十二年
    十二月二十四日為調查員查獲，涉有商標法第八十一條之罪
    嫌。經查：被告戊○○於九十三年十二月二十二日偵查中固
    坦承有在大陸販賣扣案之「EPSON」墨水匣等情，惟其於本
    院審理改稱當時是口誤，伊並無販賣，且被告丁○○於本案
    調查局詢問時亦均稱其並未售出前揭扣案之墨水匣等語，是
    被告戊○○於前揭偵查時所述是否屬實，已非無疑。又扣案
    之「EPSON」印表機墨水匣僅能證明被告戊○○曾向客戶推
    銷樣品，不能證明其完成販賣之行為，已如前述，是尚不能
    證明被告戊○○有此部分之犯行，而與本案無裁判上一罪之
    關係，本院自不得併予審理，應退回由檢察官另行處理。
據上論斷，應依刑事訴訟法第二百九十九條第一項前段，商標法
第八十二條、九十二年七月九日修正公布之著作權法第九十一條
第三項、第一項、第九十四條第二項、第九十八條、刑法第十一
條前段、第二條第一項前段、修正前刑法第二十八條、五十六條
、第五十五條、第四十七條、第四十一條第一項前段，修正前罰
金罰鍰提高標準條例第二條、現行法規所定貨幣單位折算新臺幣
條例第二條，判決如主文。
中    華    民    國    95    年    10    月    27    日
                  刑事第五庭  審判長法  官  黃程暉
                                    法  官  高偉文
                                    法  官  李宜娟
以上正本證明與原本無異。
如不服本判決，應於判決送達後10日內向本院提出上訴狀（應抄
附繕本）。告訴人或被害人如對於本判決不服者，應具備理由請
求檢察官上訴，其上訴期間之計算係以檢察官收受判決正本之日
期為準。
                                    書記官  游秀珠
中    華    民    國    95    年    11    月    6     日
附錄本案論罪科刑法條：
92年7月9日修正公布之著作權法第91條
意圖營利而以重製之方法侵害他人之著作財產權者，處五年以下
有期徒刑、拘役，或併科新臺幣二十萬元以上二百萬元以下罰金
。
非意圖營利而以重製之方法侵害他人之著作財產權，重製份數超
過五份，或其侵害總額按查獲時獲得合法著作重製物市價計算，
超過新臺幣三萬元者，處三年以下有期徒刑、拘役，或科或併科
新臺幣七十五萬元以下罰金。
以重製於光碟之方法犯第一項之罪者，處五年以下有期徒刑、拘
役，或併科新臺幣五十萬元以上五百萬元以下罰金。
92年7月9日修正公布之著作權法第91-1條
意圖營利而以移轉所有權之方法散布著作原件或其重製物而侵害
他人之著作財產權者，處三年以下有期徒刑、拘役，或科或併科
新臺幣七十五萬元以下罰金。
非意圖營利而以移轉所有權之方法散布著作原件或其重製物，或
意圖散布而公開陳列或持有而侵害他人之著作財產權者，散布份
數超過五份，或其侵害總額按查獲時獲得合法著作重製物市價計
算，超過新臺幣三萬元者，處二年以下有期徒刑、拘役，或科或
併科新臺幣五十萬元以下罰金。
犯第一項之罪，其重製物為光碟者，處三年以下有期徒刑、拘役
，或併科新臺幣一百五十萬元以下罰金。
犯前項之罪，經供出其物品來源，因而破獲者，得減輕其刑。
92年7月9日修正公布之著作權法第94條
以犯第九十一條第一項、第二項、第九十一條之一、第九十二條
或第九十三條之罪為常業者，處一年以上七年以下有期徒刑，得
併科新臺幣三十萬元以上三百萬元以下罰金。
以犯第九十一條第三項之罪為常業者，處一年以上七年以下有期
徒刑，得併科新臺幣八十萬元以上八百萬元以下罰金
商標法第82條
明知為前條商品而販賣、意圖販賣而陳列、輸出或輸入者，處一
年以下有期徒刑、拘役或科或併科新臺幣 5 萬元以下罰金。


司法院資訊處製作；財團法人民間司法改革基金會備份。
